【裁判字號】    97,易,833
【裁判日期】    970811
【裁判案由】    竊盜
【裁判全文】
臺灣高雄地方法院刑事判決               97年度易字第833號
公  訴  人  臺灣高雄地方法院檢察署檢察官
被      告  丙○○
上列被告因竊盜案件，經檢察官提起公訴（97年度偵字第14862
號），於準備程序中就被訴事實為有罪之陳述，經本院告知簡式
審判程序之旨，並聽取上列被告與公訴人之意見後，本院裁定進
行簡式審判程序，判決如下：
    主  文
丙○○犯竊盜罪，累犯，處有期徒刑肆月；又犯攜帶兇器竊盜罪
，累犯，處有期徒刑玖月；又犯攜帶兇器竊盜未遂罪，累犯，處
有期徒刑柒月。應執行有期徒刑壹年陸月。
    事  實
一、丙○○前於民國95年間因竊盜案件，經本院以95年度易字第
    1139號判處有期徒刑1 年4 月確定，嗣於96年11月28日因減
    刑縮刑期滿執行完畢。詎其仍不知悔改，基於意圖為自己不
    法所有，先後為下列竊盜行為：
(一)97 年5月19日上午7 時20分許，在屏東縣屏東市○○路11 5
    號前，持自備鑰匙以開啟車門及啟動電門之方式，竊取停放
    於該處丁○○所有車牌號碼5232-MH 號之自小貨車1 部，得
    手後即將車牌丟棄，自小貨車則留供代步使用。
(二)97 年5月23日晚上7 時許，在高雄縣大樹鄉○○○路214 號
    前，持客觀上對人之生命、身體足以構成威脅、可供兇器使
    用之梅花扳手1 支，竊取乙○○○所有車牌號碼9M-1767 號
    自小客車之車牌2 面，得手後將之懸掛在上開所竊得之自小
    貨車上，以逃避警方查緝。
(三)97 年5月26日凌晨3 時20分許，駕駛上開改懸掛9M-1767 號
    車牌之自小貨車，至高雄縣大樹鄉○○路101 之7 號附近之
    產業道路停放後，再持客觀上對人之生命、身體足以構成威
    脅、可供兇器使用之刀子1 把，前往高雄縣大樹鄉○○路10
    1 之7 號前，持上開刀子竊取甲○○所有置於該處之電纜線
    ，適為甲○○發覺，因而未能得手，丙○○欲駕駛上開自小
    貨車逃離之際，遭甲○○攔阻並報警處理，始查悉上情。
二、案經丁○○訴由高雄縣政府警察局仁武分局報告臺灣高雄地
    方法院檢察署檢察官偵查起訴。
    理  由
一、按本件被告丙○○所犯均係死刑、無期徒刑、最輕本刑為3
    年以上有期徒刑以外之罪，其於準備程序就前揭被訴事實為
    有罪之陳述，經本院告知簡式審判程序之旨，並聽取被告與
    公訴人之意見後，認無不得或不宜改依簡式審判程序進行之
    處，爰依刑事訴訟法第273 條之1 第1 項，裁定本件改依簡
    式審判程序審理，合先敘明。
二、上揭事實，業據被告於本院審理時坦承不諱，就上開犯罪事
    實一、（一）部分，核與證人即告訴人丁○○於警詢中指訴
    綦詳，復有仁武分局扣押筆錄暨扣押物品目錄表、贓物認領
    保管單、查獲照片2 張、屏東縣政府警察局車輛協尋電腦輸
    入單、高雄縣政府警察局車輛尋獲電腦輸入單在卷可稽（見
    97年度偵字第14862 號卷第18至22、24、32、39、41頁）；
    就上開犯罪事實（二）部分，核與證人即被害人乙○○○於
    警詢證述失竊情節大致相符，並有仁武分局扣押筆錄暨扣押
    物品目錄表、贓物認領保管單、查獲照片2 張、高雄縣政府
    警察局車輛協尋電腦輸入單在卷可佐（見97年度偵字第1486
    2 號卷第18至25、32、40頁）；就上開犯罪事實一、（三）
    部分，核與目擊證人甲○○於警詢、偵查中證述情節大致相
    符，復有仁武分局扣押筆錄暨扣押物品目錄表、贓物認領保
    管單、查獲照片10張在卷可憑（見97年度偵字第14862 號卷
    第18至23、32至36頁），足認被告之自白核與事實相符，自
    可採為認定事實之依據，本件事證明確，被告上開犯行堪以
    認定，應予依法論科。
三、按刑法第321 條第1 項第3 款之攜帶兇器竊盜罪，係以行為
    人攜帶兇器竊盜為其加重條件，此所謂之兇器，其種類並無
    限制，凡客觀上足以對人之生命、身體、安全構成威脅，具
    有危險性之兇器均屬之，且祇須行竊時攜帶此種具有危險性
    之兇器為已足，並不以攜帶之初有行兇之意圖為必要，最高
    法院79年臺上字第5253號判例可資參照。查被告持梅花扳手
    1 支、刀子1 把，分別作為竊取車牌、剪斷電纜線等用途，
    則質地自屬堅硬銳利，當足以作為殺傷人之生命、身體之器
    械，係具有危險性之兇器無訛，從而核被告就上開犯罪事實
    一、（一）所為，係犯刑法第320 條第1 項之普通竊盜罪；
    就上開犯罪事實一、（二）所為，係犯刑法第321 條第1項
    第3 款之攜帶兇器竊盜罪；就上開犯罪事實一、（三）所為
    ，係犯刑法第321 條第2 項、第1 項第3 款之攜帶兇器竊盜
    未遂罪。被告所犯上開3 罪，犯意個別，行為互異，應予分
    論併罰。被告有事實欄所列前揭犯罪前科紀錄，有臺灣高等
    法院被告前案紀錄表可稽，其受有期徒刑之執行完畢，5 年
    以內故意再犯本件有期徒刑以上之罪，均為累犯，均應依刑
    法第47條第1 項之規定加重其刑。又被告就上開犯罪事實一
    、（三）部分，已著手竊取電纜線，惟尚未竊得財物即經發
    覺而遭查獲，其犯罪尚屬未遂，爰依刑法第25條第2 項後段
    之規定，按既遂犯之刑減輕之，再依刑法第71條第1 項之規
    定，先加後減之。爰審酌被告正值青壯，不思以正當方法賺
    取所需，為貪圖私利，任意竊取他人財物，對於他人財產安
    全，危害非輕，且其前已因竊盜案件入監服刑，有上開前案
    紀錄表可佐，素行非佳，竟不思戒惕再犯本案，實不宜寬貸
    ，惟念其犯後坦承犯行，態度尚佳，所竊取之財物業經被害
    人領回，有贓物認領申請單3 紙在卷可按（見97年度偵字第
    14862 號卷第23至25頁），所生損害業已減輕及其犯罪之動
    機、目的、手段等一切情狀，分別量處如主文所示之刑，並
    定其應執行之刑。至被告持以行竊之梅花扳手1 支（未扣案
    ）、扣案之鑰匙5 支、刀子1 把，雖為被告供犯本案所用之
    物，惟被告否認為其所有（見本院97年度易字第833 號卷第
    47頁），復無其它證據足認為被告所有，且非違禁物，爰均
    不予宣告沒收。
據上論斷，應依刑事訴訟法第273 條之1 第1 項、第284 條之1
、第299 條第1 項前段，刑法第320 條第1 項、第321 條第1 項
第3 款、第25條第2 項、第47條第1 項、第51條第5 款，刑法施
行法第1 條之1 ，判決如主文。
本案經檢察官林妙蓁到庭執行職務。
中    華    民    國    97    年    8     月    11    日
                  刑事第二庭    法  官  錢衍蓁
以上正本證明與原本無異。
如不服本判決應於收受本判決後10日內向本院提出上訴書狀，並
應敘述具體理由，如未敘述上訴理由者，應於上訴期間屆滿後20
日內補提理由書狀於本院（均須按他造當事人之人數附繕本）「
切勿逕送上級法院」。
中    華    民    國    97    年    8     月    11    日
                                書記官  秦富潔
附錄本判決論罪之法條：
刑法第320條第1項
意圖為自己或第三人不法之所有，而竊取他人之動產者，為竊盜
罪，處5 年以下有期徒刑、拘役或500 元以下罰金。
中華民國刑法第321條
犯竊盜罪而有左列情形之一者，處 6 月以上、 5 年以下有期徒刑
：
一  於夜間侵入住宅或有人居住之建築物、船艦或隱匿其內而犯之
    者。
二  毀越門扇、牆垣或其他安全設備而犯之者。
三  攜帶兇器而犯之者。
四  結夥三人以上而犯之者。
五  乘火災、水災或其他災害之際而犯之者。
六  在車站或埠頭而犯之者。
前項之未遂犯罰之。


司法院資訊處製作；財團法人民間司法改革基金會備份。
